---
title: "Verkefni 1 - Málstofa"
author: "Bára Elísabet Dagsdóttir"
date: "1/24/2021"
output: pdf_document
---

```{r}
library(ggplot2)
```

Fara yfir fyrstu níu glærurnar í Hadley Wickham: Simulation

### 1. Æfa sig á rnorm , og runif á glæru 6

100 tölur normal
```{r}
rnorm(100, mean=0, sd=1)
```
50 tölur normal
```{r}
rnorm(50, mean=10, sd=5)
```

30 tölur uniform
```{r}
runif(30, min=0, max=10)
```


### Æfa replicate á glæru 7, nota ggplot í stað qplot eða nota base graphics.
```{r}
replicate(10, mean(rnorm(100)))
```


```{r}
x <- replicate(100, mean(rnorm(10)))
xdata <- as.data.frame(x)

ggplot(xdata, aes(x=x)) + geom_histogram() + theme_classic()
```

### Framkvæma það sem er á glæru 8, lausnir eru á næstu glæru en reyna að nota ekki qplot eins og þar.

Fyrsta dæmið er sama og er hér f. ofan
```{r}
a <- replicate(1000, mean(runif(10)))
adata <- as.data.frame(a)

ggplot(adata, aes(x=a)) + geom_histogram(colour="black") + theme_classic()
```

```{r}
b <- replicate(1000, mean(runif(100)))
bdata <- as.data.frame(b)

ggplot(bdata, aes(x=b)) + geom_histogram(colour="black") + theme_classic()
```

```{r}
c <- replicate(100, mean(runif(1000)))
cdata <- as.data.frame(c)

ggplot(cdata, aes(x=c)) + geom_histogram(colour="black") + theme_classic()
```


### Endurtaka næsta lið á undan en reyna að leggja mat á það hversu vel hefur til tekist



### Reikna staðtölur eins og meðaltal og staðalfrávik. T.d. í fyrsta dæminu á gærlu 8 er meðaltal reiknað fyrir 10 manna úrtök og dregin 100 úrtök. Hvert er meðaltalið og staðalfrávikið?

```{r}
mean(xdata$x)
sd(xdata$x)
```

### Leggja mat á það hversu sannfærandi staðtölurnar eru: Hvert ætti meðaltalið og staðalfrávikið að vera?

Ætti meðaltalið ekki að vera 0 og staðalfrávikið 1, þannig meðaltalið er nálægt því sem það ætti að vera en staðalfrávikið er frekar lágt (um 0,3 í staðinn fyrir 1)??

Ef staðtölurnar stemma ekki þá gæti 
(a) hermunin verið röng eða 
(b) fjöldi úrtaka (endurtekninga) verið of lítil. 
Reyndu að meta þetta og bættu úr ef þú nærð að greina vandamálið.

Ég er ekki viss af hverju þetta er svona, ég prófa að fjölga endurtekningum úr 100 í 1000:

```{r}
x2 <- replicate(1000000, mean(rnorm(10)))
xdata2 <- as.data.frame(x2)
```

```{r}
mean(xdata2$x2)
sd(xdata2$x2)
```

Staðalfrávikið er bara svipað... breytist ekki sama hvað ég fjölga hermunum. Og lækkar líka ef ég stækka úrtakstærðina... ég veit ekki hvað vandamálið er

### Prófaðu að nota system.time() til að sjá hve langan tíma hermunin tekur.

Skoða fyrir mismunandi fjölda endurtekninga:

```{r}
system.time(replicate(100, mean(rnorm(10))))
```

100 endurtekningar tekur enga stund

```{r}
system.time(replicate(1000, mean(rnorm(10))))
```

1000 endurtekningar mjög fljótt

```{r}
system.time(replicate(10000, mean(rnorm(10))))
```

10.000 endurtekningar aðeins hægara.. veit ekki muninn á user og system.

```{r}
system.time(replicate(100000, mean(rnorm(10))))
```

Enn hægara hér

```{r}
system.time(replicate(1000000, mean(rnorm(10))))
```

Milljón endurtekningar, farið að hægja nokkuð mikið á.. í kringum 11 sek

```{r}
system.time(replicate(2000000, mean(rnorm(10))))
```

Tvær milljónir endurtekninga taka sirka tvöfalt meiri tíma en milljón.

### Mundu að ef þú vilt birta mynd eða niðurstöður þarf að vera með print eða plot skipun í fallinu, system.time() hvorki prentar né teiknar sjálfkrafa eins og gerist á skipanalínunni. Berðu saman eftirfarandi tvær útgáfur í kóðabrotinu hér fyrir neðan:

```{r}
system.time(mean(1:10^8))
```

```{r}
system.time(print(mean(1:10^8)))
```


### Hvernig breytist tíminn með breyttum fjölda endurtekninga, eykst tímalengdin línulega?

Prófaði mismunandi fjölda endurtekninga og skrifaði niður tímann og fjöldann, virðist ekki vera mikill munur á tímanum þegar endurtekningar eru fáar, upp að ca 1000, þá fer tíminn að aukast nokkurn veginn línulega.

```{r}
x = c(10, 50, 100, 500, 1000, 2000, 3000, 4000, 5000, 6000, 7000, 8000, 9000, 10000)
y = c(0.005, 0.001, 0.001, 0.004, 0.009, 0.016, 0.024, 0.038, 0.047, 0.054, 0.062, 0.072, 0.077, 0.084)

timi.data <- data.frame(x, y)
```

```{r}
ggplot(timi.data, aes(x=x, y=y)) + geom_point() + 
  xlab("Fjöldi endurtekninga") + ylab("Tími") + theme_classic()
```


### Prófaðu að stækka úrtökin án þess að fjölga þeim, hvaða áhrif hefur það á tímalengdina?

Prófum 100 endurtekningar og mismunandi úrtaksstærðir:

```{r}
system.time(replicate(100, mean(rnorm(10))))
```

```{r}
system.time(replicate(100, mean(rnorm(100))))
```

```{r}
system.time(replicate(100, mean(rnorm(1000))))
```

```{r}
system.time(replicate(100, mean(rnorm(10000))))
```

```{r}
system.time(replicate(100, mean(rnorm(1000000))))
```

Hægir á tímanum... prófaði líka með 1000 endurtekningum - ef úrtaksstærðin var 1000.000 þá tók hermunin rúmlega mínútu.

### Sérðu einhverjar aðrar leiðir til að fá sömu niðurstöður, t.d. nota for, lapply eða sapply í stað replicate? Hvaða áhrif hefur það á skilvirkni úrvinnslunnar, þ.e. tímann sem hermunin tekur?




### Reyndu að búa til einfalt R fall sem teiknar stöplarit af meðaltali 100 normaltalna, sjá glæru 15. Fallið gæti t.d. haft eftirfarandi skilgreiningu: teikna.meðaltöl(n= 100)






